臺灣臺南地方法院臺南簡易庭民事裁定
111年度南勞小專調字第21號
聲  請  人  陳宏霖  
上列聲請人與相對人張文勝間請求給付資遣費事件，本院裁定如
下：
    主  文
聲請人應於本裁定送達後7日內，具狀補正載明聲請之意旨及其
原因事實，並提出供證明或釋明用之證據、附屬文件及其件數，
並按勞動調解委員二人及應送達相對人人數提出調解狀、上開補
正狀及其附屬文件繕本或影本，如未依期補正，即駁回本件調解
之聲請。
    理  由
一、按聲請書狀，應載明聲請之意旨及其原因事實、供證明或釋
    明用之證據、附屬文件及其件數；關於本法第18條第3項第4
    款所定「聲請之意旨及其原因事實」項下，應記載聲請人之
    請求、具體之原因事實、為調解標的之法律關係及爭議之情
    形；聲請書狀及其附屬文件，除提出於法院者外，應按勞動
    調解委員二人及應送達相對人人數提出繕本或影本；調解之
    聲請不合法者，勞動法庭之法官應以裁定駁回之，但其情形
    可以補正者，應定期間先命補正，勞動事件法第18條第3項
    第4、5、6款、第22條第1項、勞動事件審理細則第15條第3
    、6項定有明文。
二、聲請人聲請本件調解，僅表示其於民國98年間任職於文南一
    街之哥爸妻夫飯店，約8個月即被解雇，並未領到資遣費，
    請求給付資遣費1萬元等語，並未載明聲請之意旨及其原因
    事實(即應記載聲請人之請求、請求依據之具體原因事實及
    計算方式、為調解標的之法律關係及爭議之情形)、供證明
    或釋明用之證據(如受雇於相對人張文勝之證據、兩造勞動
    契約內容，及補正證明上開原因事實之相關證據)。爰命聲
    請人應於收受本裁定後7日內補正如主文所示事項，如未依
    期補正，即駁回本件調解之聲請，特此裁定。
三、又依聲請人主張，其係因與「文南哥爸妻夫飯店」間之勞資
    爭議而聲請調解，卻列「張文勝」為相對人(依卷內資料無
    法得知相對人張文勝與文南哥爸妻夫飯店間究係何種關係)
    ，且本院依職權查詢「文南哥爸妻夫飯店」之商業登記公示
    資料，負責人為陳韻伊(獨資)，亦非相對人張文勝，相對人
    張文勝似與聲請人主張之事實並無關連。因相對人之變更涉
    及訴之變更，非屬得命聲請人補正之事項，如聲請人確認雇
    主為「文南哥爸妻夫飯店」，可撤回本件調解後，重新以「
    文南哥爸妻夫飯店」為相對人具狀聲請調解，附此敘明之。
中　　華　　民　　國　　111 　年　　6 　　月　　17　　日
                  勞動法庭    法  官  林勳煜
上列正本證明與原本無異。
本裁定不得抗告。
中　　華　　民　　國　　111 　年　　6 　　月　　17　　日
　　　　　　　　　　　　　　　書記官  朱烈稽
                              
附表：
項目 補正資料說明 1 聲請之意旨及其原因事實 （聲請之意旨就是聲請人來法院聲請調解，要請求什麼事情，例如：相對人應給付聲請人新臺幣○元。原因事實就是請求相對人給付新臺幣○元之事實，例如：聲請人係何時開始工作至何時為止，受雇於何人或何公司，擔任何種職務，工作內容為何，約定薪資金額為何，何時被資遣及原因為何，及聲請人依據的法律規定是什麼？均應詳細列出，法院方能知道本件爭執的來龍去脈。) 2 提出供證明或釋明用之證據 (聲請人應將能證明上開原因事實的證據，影印附在書狀後面一併寄來法院，供法院審理，沒有證據法院無法審理。） 3 本件請求之「詳細計算式」。 （即聲請人請求相對人給付新臺幣○元是如何計算出來的，以什麼為依據加減乘除後計算得出的，計算式通通要寫清楚，否則法院不知道聲請人的金額是如何計算得出。）